【裁判字號】    99,訴,1121
【裁判日期】    990428
【裁判案由】    毒品危害防制條例
【裁判全文】
臺灣板橋地方法院刑事判決              99年度訴字第1121號
公  訴  人  臺灣板橋地方法院檢察署檢察官
被      告  甲○○
上列被告因毒品危害防制條例案件，經檢察官提起公訴（99年度
毒偵字第1606號），於本院準備程序進行中，被告就被訴之事實
為有罪陳述，經告知被告簡式審判程序之旨，並聽取當事人之意
見後，裁定進行簡式審判程序判決如下：
    主  文
甲○○施用第一級毒品，累犯，處有期徒刑拾月。
    事  實
一、甲○○前於民國89年間因施用第二級毒品案件經臺灣士林地
    方法院以89年度毒聲字第2283號裁定送觀察、勒戒後認有繼
    續施用毒品之傾向，復經同法院以90年度毒聲字第780 號裁
    定施以強制戒治，於90年12月5 日停止戒治出所，所餘戒治
    期間付保護管束，於91年6 月15日保護管束期滿，並由臺灣
    士林地方法院檢察署檢察官於91年8 月26日以91年度戒毒偵
    字第82號為不起訴處分確定。另甲○○：(一)於83年間因肅清
    煙毒條例案件，經臺灣高等法院於以83年度上訴字第7497號
    判處有期徒刑3 年4 月確定；另於同年間因違反麻醉藥品管
    理條例案件，經本院以93年度訴字第1752號判處有期徒刑6
    月確定。上開2 罪嗣經臺灣高等法院裁定應執行刑有期徒刑
    3 年7 月確定。(二)復於84年間因違反麻醉藥品管理條例案件
    ，經臺灣臺北地方法院以84年度易字第4786號判處有期徒刑
    7 月確定；(三)繼於85年間因煙毒等案件，經臺灣臺北地方法
    院以84年度訴字第2537號各判處有期徒刑7 月、1 年、3 年
    2 月，並經臺灣高等法院以84年度上訴字第1864號判處上訴
    駁回確定；上開(二)(三)罪嗣經裁定應執行有期徒刑5 年確定，
    並與(一)所載之罪接續執行，嗣於88年6 月24日假釋出獄。(四)
    詎其於假釋期間，另於89年間因竊盜案件，經本院以89年度
    易緝字第425 號判處有期徒刑1 年，並經臺灣高等法院以91
    年度上易字第781 號判處上訴駁回確定；(五)復於90年間因贓
    物案件，經臺灣臺東地方法院以93年度東簡字第50號判處有
    期徒刑4 月確定；上開(四)(五)所載之罪，嗣經裁定應執行有期
    徒刑1 年2 月確定，並撤銷上開假釋，接續執行殘刑，於95
    年6 月16日假釋出監，於95年8 月31日假釋期滿，假釋未經
    撤銷，其未經執行之刑，以已執行完畢論（於本案構成累犯
    ）。(六)竟又於95年間因竊盜案件，經本院以95年度易字第24
    14號判處有期徒刑4 月確定；(七)於95年間因施用毒品案件，
    經本院以96年度簡字第2615號判處有期徒刑5 月確定；上開
    (六)(七)所載之兩罪經本院以96年聲減字第1355號裁定減刑為有
    期徒刑2 月、2 月又15日；(八)其復於96年間因竊盜、妨害公
    務等案件，經臺灣高等法院以96年度上易字第1543號各判處
    有期徒刑4 月並減為有期徒刑2 月（共6 罪）、有期徒刑6
    月並減為有期徒刑3 月（4 罪）、有期徒刑10月並減為有期
    徒刑5 月（1 罪）；而上開(六)(七)(八)所載共計13罪刑，嗣經同
    法院以96年聲字第2215號裁定應執行有期徒刑1 年6 月確定
    ，於97年7 月28日執行完畢（於本案構成累犯）。(九)其復再
    因施用毒品案件，先後經本院以98年訴字第2011號判處有期
    徒刑11月確定、暨以98年訴字第2165號判處有期徒刑1 年確
    定、以98年訴字第3423號判處有期徒刑1 年確定，上揭等罪
    刑刻在執行中。
二、詎其仍不知悔改，竟基於施用第一級毒品海洛因（下簡稱海
    洛因）及第二級毒品甲基安非他命（下稱甲基安非他命）之
    犯意，於98年11月1 日中午某時，在臺北縣樹林市○○路○
    段88號居所內，以將海洛因及甲基安非他命一起放入玻璃球
    內燒烤後吸取煙氣之方式，同時施用海洛因及甲基安非他命
    1 次；嗣於98年11月2 日5 時40分許在臺北縣樹林市○○街
    506 號前為臺北縣政府警察局樹林分局山佳派出所員警盤查
    時，其在有偵查犯罪職權之機關或公務員知悉前，即主動向
    員警坦承有上述施用毒品之犯行，而悉上情，嗣經警將對甲
    ○○採取之尿液送請檢驗結果，亦確呈安非他命類及鴉片類
    均呈陽性反應。
三、案經臺北縣政府警察局樹林分局移送臺灣板橋地方法院檢察
    署檢察官偵查起訴。
    理  由
一、按除被告所犯為死刑、無期徒刑、最輕本刑為3 年以上有期
    徒刑之罪或高等法院管轄第一審案件者外，於第一次審判期
    日前之準備程序進行中，被告先就被訴事實為有罪之陳述時
    ，審判長得告知被告簡式審判程序之旨，並聽取當事人、代
    理人、辯護人及輔佐人之意見後，裁定進行簡式審判程序，
    刑事訴訟法第273 條之1 第1 項定有明文。經核本件被告所
    犯係死刑、無期徒刑、最輕本刑為3 年以上有期徒刑以外之
    罪，其於準備程序中就被訴事實為有罪之陳述，經法官告知
    簡式審判程序之旨，並聽取公訴人、被告之意見後，本院爰
    依首揭規定，合議裁定由受命法官獨任進行簡式審判程序，
    合先敘明。
二、上揭事實，業據被告甲○○於本院訊問中坦承不諱，且被告
    為警查獲後所採集之尿液，經送臺灣檢驗科技股份有限公司
    以EIA 酵素免疫分析法初步檢驗，再以GC/MS 氣相層析質譜
    儀法確認檢驗結果，呈現鴉片類（海洛因）、安非他命類（
    甲基安非他命）陽性之反應乙節，有該公司98年11月25日編
    號UL/2009/B0277 號濫用藥物檢驗報告及姓名代碼對照表各
    1 紙附卷可稽（見偵查卷第5 、7 頁），堪信其自白為真實
    。又被告前有事實欄一所載施用毒品之強制戒治執行完畢暨
    因施用毒品案件經法院判決確定之前科紀錄，有臺灣高等法
    院被告前案紀錄表附卷可憑，而按修正後之毒品危害防制條
    例就施用毒品者，僅於「初犯」及「5 年後再犯」二種情形
    ，設有追訴條件之限制，即須於初犯經觀察、勒戒或強制戒
    治釋放後，5 年內均無施用毒品之行為，始能認其前所實施
    之觀察、勒戒或強制戒治已足遮斷毒癮，而得於5 年後再犯
    時，再予適用初犯之規定，重行觀察、勒戒等程序。倘5 年
    內已經再犯，被依法追訴處罰，縱其第3 次（或第3 次以上
    ）施用毒品之時間在初犯釋放5 年以後，即與「5 年後再犯
    」之情形有別，自無再經觀察、勒戒及強制戒治之必要，應
    得逕行追訴處罰，最高法院95年度臺非字第59號、95年度臺
    非字第65號判決意旨可資參照。是查，被告於91年6 月15日
    強制戒治執行完畢後，迄再犯本件雖已逾5 年，但其既已在
    強制戒治執行完畢後之5 年內期間，有數次施用毒品犯行並
    經法院判刑確定之情事，是其本次犯行核非5 年後再犯之情
    形，依前開說明，自無重行觀察、勒戒程序之必要，應依法
    逕行論處。
三、核被告甲○○所為，係犯毒品危害防制條例第10條第1 項、
    第2 項之施用第一級毒品罪及施用第二級毒品罪。被告持有
    第一級、第二級毒品之犯行，分別為施用之高度行為所吸收
    ，均不另論罪。又被告以一行為同時犯上開2 罪名，為想像
    競合犯，應從一重之施用第一級毒品罪論處。另被告有事實
    欄一所載之執行紀錄，有臺灣高等法院被告前案紀錄表在卷
    可稽，其於有期徒刑執行完畢後5 年內，再故意犯本件有期
    徒刑以上之罪，為累犯，應依法加重其刑。再被告係於路上
    為警盤查時，在有偵查犯罪職權之機關或公務員知悉其犯罪
    事實前，即主動向警員供出其施用毒品之事實，此有臺北縣
    政府警察局樹林分局山佳派出所刑案陳報單可按（見偵查卷
    第2 頁），被告嗣並接受裁判，合乎自首之要件，爰依刑法
    第62條前段規定減輕其刑，並依同法第71條第1 項規定先加
    後減之。經審酌被告素行非佳，有臺灣高等法院被告前案紀
    錄表可稽，其屢犯施用毒品罪，顯然無視於毒品對於自身健
    康之戕害及國家對於杜絕毒品犯罪之禁令，惡性非輕，惟考
    量施用毒品者均具有相當程度之生理成癮性及心理依賴性，
    戒除不易，暨衡以其施用毒品之動機、犯罪後坦承犯行之態
    度、於審理中供陳之生活狀況等一切情狀，量處如主文所示
    之刑，以資懲儆。
據上論斷，應依刑事訴訟法第273 條之1 第1 項、第299 條第1
項前段，毒品危害防制條例第10條第1 項、第2 項，刑法第11條
前段、第55條、第47條第1 項、第62條前段，判決如主文。
本案經檢察官鄭淑壬到庭執行職務。
中    華    民    國    99    年    4     月    28    日
                  刑事第二十庭  法  官  邱景芬
以上正本證明與原本無異。
如不服本判決應於收受判決後10日內向本院提出上訴書狀，並
應敘述具體理由。其未敘述上訴理由者，應於上訴期間屆滿後
20日內向本院補提理由書（均須按他造當事人之人數附繕本）
「切勿逕送上級法院」。
                                書記官  周百川
中    華    民    國    99    年    4     月    28    日
附錄本案論罪科刑法條全文：
毒品危害防制條例第10條
施用第一級毒品者，處 6 月以上 5 年以下有期徒刑。
施用第二級毒品者，處 3 年以下有期徒刑。

司法院資訊處製作；財團法人民間司法改革基金會備份。
